臺灣高等法院刑事判決　　　　　　 94年度上更(二)字第168號
上　訴　人
即　被　告　丁○○
　　　　　　　　　　（另案在臺灣臺南監獄執行中）
　　　　　　乙○○
　　　　　　庚○○
　　　　　　甲○○
　　　　　　戊　○
上五人共同
指定辯護人　本院公設辯護人郭書益
上　訴　人
即　被　告　己○○
選任辯護人　陳博建律師
　　　　　　廖克明律師
上　訴　人
即　被　告　丙○○
選任辯護人　廖克明律師
上列上訴人等因毒品危害防制條例等案件，不服臺灣板橋地方法
院90年度重訴字第18號，中華民國91年4月10日第一審判決（起
訴案號：臺灣板橋地方法院檢察署90年度偵字第6364號、第7879
號，移送併辦（九十年度偵字第一三一六四號、第一二七六七號
），提起上訴，經判決後，由最高法院第二次發回，本院判決如
下：
    主  文
原判決關於丁○○、丙○○、己○○、乙○○、庚○○、甲○○
、戊○部分均撤銷。
丁○○、丙○○、己○○共同販賣第二級毒品，丁○○處有期徒
刑拾貳年；丙○○處有期徒刑拾年，己○○處有期徒刑玖年。扣
案如附表編號一所示第二級毒品安非他命沒收銷燬之，附表編號
二、三、四所示之物沒收。
乙○○、戊○、庚○○、甲○○共同運輸第二級毒品，乙○○，
累犯，處有期徒刑柒年陸月，戊○、庚○○、甲○○，各處有期
徒刑柒年，扣案如附表編號一所示第二級毒品安非他命沒收銷燬
之，附表編號二、三、四所示之物沒收。
    事  實
一、丁○○曾因違反槍砲彈藥刀械管制條例等案件，於民國（下
    同）80年7月15日經本院判處罪刑確定，並定應執行有期徒
    刑16年，於85年4月16日假釋，本件犯罪時仍假釋中；乙○○曾因違反懲治走私條例案件，於88年4月22日經本院判處
    有期徒刑10月確定，而於89年7月26日縮刑期滿執行完畢。
    丁○○與其胞弟丙○○、叔叔己○○（綽號老五）、林賜明
    （綽號老二，另案審結）及綽號阿真年籍姓名不詳大陸成年
    男子（以下稱阿真）等人，為圖販毒獲利，明知安非他命係
    經行政院公告管制進出口之違禁物品，及毒品危害防制條例
    所列管之第二級毒品，竟仍基於自大陸購買第二級毒品安非
    他命私運返台販售之犯意聯絡，並共同謀議集資前往大陸購
    買第二級毒品安非他命及利用漁船私運來台販售圖利。丁○○遂自89年12月間起計劃，惟因購買毒品資金不足，偽以做
    生意為由，向不知情胞妹林麗環、妹婿陳建洲（二人均經判
    決無罪確定）借款，林麗環、陳建洲即向綽號南投國之姓名
    年籍不詳成年人調借新臺幣（下同）200萬元，丁○○除委
    由林麗環匯款至林賜明指定之大陸銀行帳戶外，並命其胞弟
    丙○○於90年1月31日搭機赴大陸，與因案通緝潛逃大陸之
    林賜明及先前已在大陸之己○○會合，由林賜明在大陸汕頭
    等地，以每公斤10萬4千元價格購入總毛重為第二級毒品安
    非他命29包（查獲送驗為實際毛重29224點87公克，總淨重
    28240點65公克，驗後餘重28238點32公克），並由丙○○、
    己○○在深圳將款項交給不知名之大陸人士後，再由林賜明
    將安非他命先行運至大陸福州港附近交由綽號阿真之大陸不
    詳姓名成年男子藏置準備伺機出海交貨，丙○○與己○○即
    於同年2月24日返回台灣，向丁○○回報，並由丁○○安排
    後續以漁船走私、運輸毒品安非他命事宜。
二、丁○○為將已購得毒品私運來臺販售，遂委請乙○○代為覓
    尋運輸漁船及船員，乙○○遂將上開運送毒品等情告知戊○
    並央其幫忙獲允。乙○○、戊○明知尋覓運輸之漁船及船員
    係為私運第二級毒品安非他命返台之用，而與丁○○共同基
    於運輸第二級毒品之犯意聯絡及行為分擔，以總價100萬元
    代價委託中華民國籍船舶昇上發壹號漁船船主陳泰順將毒品
    安非他命私運回台，經陳泰順允諾後，即先向丁○○索取30
    萬元訂金，並夥同知情之船員陳忠滿、庚○○、甲○○及乙○○等人，明知毒品安非他命係經行政院公告管制進出口之
    違禁物品，及毒品危害防制條例列管之第二級毒品，仍共同
    基於參與走私、運輸安非他命自大陸地區進入台灣地區內之
    犯意聯絡，先於90年3月16日，由陳泰順駕駛其所有之昇上
    發壹號漁船，夥同船員陳忠滿、庚○○、甲○○等三人，未
    經主管機關許可，自基隆市八斗子漁港出港後，即直航大陸
    東澳，因乙○○告知錯誤處所，且漁船機件故障，致未能順
    利載回安非他命，陳泰順即帶領陳忠滿、甲○○、庚○○三
    人至大陸東澳吃喝玩樂，將所收取前金30萬元花用後，於3
    月20日始返航基隆市八斗子漁港。丁○○因陳泰順未能運回
    安非他命，而於3月20日至乙○○住處並與戊○共商對策，
    嗣於3月21日上午，乙○○、戊○遂至陳泰順住處商議載回
    安非他命事宜，因陳泰順表示其不願再出港，但願出借漁船
    ，於是約定由乙○○帶領陳忠滿、甲○○、庚○○三人駕昇
    上發壹號漁船出港至大陸載運安非他命，如順利載回，即須
    支付尾款70萬元。乃於3月21日15時許，由乙○○擔任昇上
    發壹號漁船船長，帶同船員陳忠滿、庚○○、甲○○等三人
    ，自基隆市八斗子漁港航至大陸福州外海公海上，以燈號與
    大陸漁船聯繫後，由大陸船員將裝有安非他命之三袋拋至昇
    上發壹號，乙○○並將安非他命分裝為兩袋，隨由庚○○駕
    船，於3月22日晚間20時40分許，運輸進入基隆市八斗子漁
    港後，陳忠滿、甲○○二人將該兩袋安非他命搬上岸邊，乙○○立即以電話聯絡丁○○至港區停車場接運前揭毒品（乙○○前往接運毒品均以其所有0000000000號行動電話與丁○○所有0000000000號行動電話聯絡）；同時戊○亦出現在港
    區，查看是否有警察人員出現，以便順利卸下毒品安非他命
    。而丁○○接獲乙○○電話後即開車前往港區接運毒品安非
    他命，隨即將毒品安非他命運至林麗環、陳建洲共同經營位
    於台北縣瑞芳鎮○○路○段61號之知名度鞋店2樓倉庫藏置後
    ，旋被警方於當晚9時30分許查獲，當場逮捕丁○○，並扣
    得自大陸地區走私進入台灣地區，販入後尚未販出之第二級
    毒品安非他命29包（查獲後送驗，實際毛重29224點87公克
    ，總淨重28240點65公克，驗後餘重28238點32公克），並循
    線在同鎮○○路○段71號4樓逮捕丙○○，在基隆市○○區○○里○○路263號4樓逮捕乙○○，在基隆市○○路15號11樓
    心動ＫＴＶ酒店逮捕陳泰順、戊○、陳忠滿、庚○○、甲○○等五人。並在基隆市八斗子漁港扣得陳泰順所有用為運輸
    毒品之昇上發壹號漁船一艘（19點58噸），亦查扣供聯繫運
    輸毒品所用之乙○○所有之0000000000號行動電話與丁○○
    所有0000000000號行動電話。
三、案經內政部警政署刑事警察局移送臺灣板橋地方法院檢察署
    檢察官偵查起訴。
    理  由
一、訊據上訴人即被告丁○○、丙○○、己○○、乙○○、戊○
    、甲○○、庚○○等人均矢口否認上揭犯行，被告丁○○辯
    稱：我剛開始是要走私香煙，我不知道走私回來是毒品，說
    要找人處理，結果還沒處理就被查獲，我沒有販賣行為，而
    且原審判太重；被告乙○○辯稱：我不知道是毒品，丁○○
    拜託我找船，告訴我要載香煙，我沒有拿錢，純粹幫忙，如
    果是毒品我也不會幫忙，安檢人員也不會通過；被告庚○○
    、甲○○辯稱：我到警察局警察告訴我才知道是毒品，因為
    我沒看過毒品；被告戊○辯稱：我介紹第一趟根本沒有載東
    西回來，第二趟我根本沒參與；被告己○○辯稱：我去大陸
    是個人旅遊，我不知道他們什麼時候去大陸，如何一起找貨
    源，因為我住的地方離機場很近，林賜明打電話給我，要我
    去接丙○○，我接他後就沒有在一起；被告丙○○辯稱：東
    西不是我買的，我從頭到尾都沒有看過東西云云。惟查：
  (一)被告丁○○於90年3月23日警詢供稱：「主謀是我，參與此
    次犯行的還有丙○○、林賜明、己○○、阿河（就是乙○○
　　）、阿真（大陸籍）等人，是用漁船自大陸私運毒品返台準
  　備拿來販賣，我是負責計劃、提供資金及對外聯繫，所以不
    能出國，就由丙○○及己○○到大陸看管匯至大陸的購毒費
    用，並將進度回報給我，林賜明則是在大陸負責購買毒品及
　　漁船的接駁聯繫，阿河是開船前往大陸沿岸接駁毒品並載運
  　毒品來台，阿真就是將毒品自大陸福州載運出海交給阿河。
    阿河因與我二叔林賜明交情不錯，所以我透過林賜明拜託他
    幫我尋找載運毒品的漁船，而阿河則是義務幫忙，未向我索
  　取任何代價，大陸人阿真則是事成之後有給他新台幣1萬元
    ，其餘人都因為是親戚就沒有開口跟我要求金錢或代價，只
    是要我在毒品全數賣出去後，再一人給一些錢即可﹔乙○○
    前往接運毒品，在出發及返回時都是用0000000000號行動電
    話打我的0000000000號行動電話跟我聯絡，在90年3月22日
    晚上8點多時，他打行動電話給我說我快要下交流道的暗語
    ，表示快上岸了，我就自己從瑞芳開車前往八斗子漁港，並
    先在漁港外大馬路上等乙○○上岸，隨後他再次打電話給我
    ，在我開車進入漁港時，我就看到他站在進入漁港道路的路
    邊揮手示意要我將車停在漁港停車場內，我將車開進漁港內
    停車場後，並將後行李箱打開，然後就有一個人將整袋的毒
    品放在我車子的後行李箱中，我就立刻開車回瑞芳，將毒品
    藏在我妹妹所經營鞋店的2樓倉庫﹔此次購買毒品的費用約
    新台幣280萬元，是我拜託我妹婿陳建洲向一名綽號南投國
    仔借來的，再由我妹妹林麗環將錢匯到大陸林賜明指定的黃
    坤倫的帳戶」等語（警卷二第2頁反面、第3、4頁）；於同
    日偵查時復稱：「查獲的安非他命29大包是我從大陸用漁船
    走私進來的，我是拜託林賜明、己○○在大陸接洽貨源，丙○○在那邊幫我看錢，我匯過去給他，乙○○是幫我叫漁船
    ，毒品買進來是1公斤10萬4千元，當時以100萬元代價要陳
    泰順跑漁船，我有先付訂金30萬元，90年3月21日下午3點多
    是乙○○直接駕船去大陸幫我載貨，警訊陳述實在」等語（
    見第6364號偵查卷第4頁反面、第5頁）。嗣於同日於原審法
    院訊問時，被告丁○○亦供稱：「被查到的安非他命是我所
    有，是當天晚上9點多我從基隆八斗子漁港載回來的，是乙○○通知我以暗語表示「我快要下交流道」，我自己開一部
    車去，我是把安非他命放在行李箱內。我叫林麗環把280萬
    元從銀行匯往大陸.....，安非他命是由林賜明跟己○○（
    綽號老五）去買好，再經由漁船運回來」等語（見原審90年
    聲羈字第184號卷第14頁反面）。後於本院前審準備程序時
    ，經法官逐字朗讀起訴書與適用法條，被告丁○○亦坦承：
    「我的部分都對」等語（見本院上更一卷第99至102頁）。
    勾稽上開被告丁○○於本院前審及原審審判中之自白，均核
    與偵查、警詢供述相符，並有搜索扣押證明筆錄乙份及第二
    級毒品安非他命29包扣案可佐（警卷二第79、80頁），堪為
    可信。至被告丁○○於警詢時供稱係以每公斤毒品4萬5千元
    代價運送，總共要支付走私毒品漁船120萬元（警卷二第3頁
    ），惟其於偵查時即改稱請陳泰順運送代價是以100萬元成
    交（見第6364號偵查卷第4頁反面），且核與同案被告乙○○、戊○及同案共犯陳泰順所述相符（詳後），且依罪疑惟
    輕之理，自應以100萬之數為可採，併予敘明。
  (二)被告丙○○於警詢時供稱：「扣案安非他命是我大哥丁○○
    拿來的，從大陸走私到台灣的，由我和綽號老五己○○去大
    陸購買的，己○○比我早去大陸很久，我於90年1月31日搭
    機到香港再轉機到福建福州市，己○○在福州的機場接我，
    原本己○○和綽號老二的林賜明在大陸都在安排漁船走私毒
    品的事情，我大哥叫我過去大陸是要向綽號阿興之台灣人討
    債，再以那些錢購買安非他命再委由老二、老五等人以漁船
    走私到台灣，結果綽號阿興之人我都沒遇到，我大哥再匯二
    百多萬給我。要我向老二、老五等人購買安非他命及走私台
    灣等事，大約90年2月17、18日左右，我和老五到深圳，老
    二到汕頭拿安非他命後，打電話給我將現金二百多萬交給貨
    主交代之大陸人，之後老二僱用大陸人將安非他命拿到南中
    ，我和老五一起回到福州。」（見警卷二第6頁反面、第7頁
    ），於偵查時復稱：90年1月31日我先到香港轉機到福州，
    老五在福州機場接我，老二幫我安排漁船走私毒品的事，原
    本是要向綽號阿興的人拿錢買貨，因為沒碰到阿興，由台灣
    再匯款280萬元到大陸來，我在2月17、18日左右將錢在深圳
    交給大陸賣方，2月24日才回到台灣，警訊陳述實在」等語
    （見第6364號偵查卷第6頁反面），嗣於90年3月23日原審訊
　　問時坦承：「匯去大陸的錢，由我本人去大陸看管，於90年
  　2月17日左右，我直接去林賜明家找他，老二去汕頭看貨，
    在深圳交錢經由老五交款給對方，貨由老二帶去南中漁港，
    我交給賣方約230幾萬元」等語（見原審90年聲羈字第184號
    卷第14 頁反面、15頁），核與同案共犯丁○○上開所供相
    符，並有搜索扣押證明筆錄乙份及第二級毒品安非他命29包
    扣案可佐，堪為採信。被告丙○○明知被告丁○○欲購買安
　　非他命，且丁○○所交付之280萬係為購買安非他命之用，
  　而受丁○○之委託至大陸地區深圳轉交貨款280萬元，由林
    賜明於汕頭取貨並安排以漁船走私回台事宜，嗣被告丙○○
    復受丁○○之委託，足見被告丙○○確參與本件購買安非他
    命分工情事無疑。至被告丙○○之選任辯護人指稱警詢自白
    不得作為證據，惟查上揭被告丙○○之警詢筆錄係於刑事訴
    訟法修正前之90年3月23日製作，依刑事訴訟法施行法第7條
    之3規定，其已進行之訴訟程序效力不受影響，且依修正後
    之刑事訴訟法第156條規定，其性質仍屬被告之自白，自有
    證據能力，經核與其於偵查、原審審理時所供相符，亦有扣
    案證物等為佐，本院自得採為認定事實之憑據，辯護人所指
    尚有誤會，併予敘明。
  (三)被告己○○於原審審理時供稱：所有的事情我都不知道，是
    丙○○到大陸後打電話找我的，他在大陸並沒有作什麼，只
    是玩玩而已，幾天後，他說他要去找朋友，要我陪他去，我
    就陪他到深圳去，他就去和朋友聊天，我則一個人在房間，
    我在大陸有見到林賜明，但我不知道林賜明、丙○○他們做
    些什麼事情（見原審一卷第116頁），嗣又改稱：是林賜明
    要我去機場接丙○○（見原審一卷第199頁），復改稱：我
    只是在大陸恰好遇到丙○○（見原審二卷第173頁），於本
    院前審時分別供稱：「我對本件買賣過程並不知情，是丙○○對於大陸的路途不熟，所以邀我同行」、「到大陸時有找
    林賜明聊天，丙○○說丁○○要他拿錢到深圳交給人，剛好
    我也沒事，想到那玩，所以就一起過去，丙○○在深圳有將
    錢交給大陸人」（本院上訴卷第106、153頁）、「丙○○說
    是要去要錢，.... 要我去接機而已，我接他到福州之後，
    我們就沒有在一起」（見本院更一卷一第112至113頁），又
    改稱：「他說要去深圳，我也沒有去過，所以我就與他一起
    拿錢給一個大陸人，我們都不知道」（見本院更一卷二第
    211頁），復於本院審理時改稱：我在大陸期間與李星輝在
    一起，去那裡玩，沒有碰到其他人（見本院卷第144頁）等
    語，前後互有矛盾，已非無疑，惟關於其於大陸地區福州機
    場接丙○○，並陪同丙○○至深圳交付購買安非他命貨款一
    節，則前後一致，核與被告丙○○上開所供：前往大陸福州
  　時，是被告己○○到機場接，毒品是與被告己○○一起在深
    圳交付貨款等語相符，此部份應可採信。再者，依被告丁○○上開所供：係由被告己○○在大陸地區接洽貨源，購妥安
    非他命等語。參酌被告己○○與被告丁○○、丙○○係叔姪
    關係，此為被告己○○所承認（見原審卷二第142頁），彼
    等間素無嫌隙，被告己○○若未參與本件犯行，被告丁○○
  　及丙○○當無設詞構陷之理；且查，衡諸一般經驗，毒品安
    非他命買賣查緝甚嚴，是毒品安非他命買賣多以秘密方式為
    之，避免不相干之人在場，若被告己○○並未參與本件販入
    安非他命過程，則何以被告丙○○於到達大陸福州時即由被
　　告己○○前往接機，嗣並陪同前往深圳交付購買本件安非他
  　命款項予一大陸人？顯悖常理甚明。且參酌丙○○、己○○
    之入出境時間，亦與本件上揭於大陸地區購買安非他命之時
    間吻合，有丙○○、己○○之入出境電腦資料報表附卷可稽
    （見警卷二第106、107頁）。此外，並有搜索扣押證明筆錄
    乙份及第二級毒品安非他命29包扣案可佐，是被告己○○辯
    稱不知買賣安非他命云云，不能採信，其既與同案被告林賜
    明共同聯繫安非他命賣主，又與被告丙○○共同交付貨款，
    顯然係基於共同販入安非他命之犯意而為之，即屬共同正犯
    。另，證人李星輝雖證稱：90年1月間己○○到大陸時住在
    我家，我們住在一起，我們是男女朋友關係，他到那邊是純
    觀光，我只見過丙○○，因為己○○說他哥哥說他姪子要過
    來，不認識路，我家離機場比較近，所以要己○○去接機，
    己○○接完丙○○後，我們馬上回家，丙○○沒有跟我們回
    家」（見本院卷第133、134頁），然證人李星輝亦證稱：己○○沒有告訴我丙○○到深圳作什麼，也沒有詢問關於毒品
    金錢漁船接機等問題（同上卷頁），可見證人李星輝對於丙○○到深圳之目的並不知情，被告己○○亦未告知關於本件
    走私毒品之細節，自難僅憑證人李星輝上開證詞而為被告己○○有利之認定。至被告己○○之選任辯護人指稱上開被告
    丁○○、丙○○警詢自白不得作為證據，惟查上揭被告丁○○、丙○○之警詢筆錄係於刑事訴訟法修正前之90年3月23
    日製作，依刑事訴訟法施行法第7條之3規定，其已進行之訴
    訟程序效力不受影響，自有證據能力；且依修正後之刑事訴
    訟法第159條之2規定：被告以外之人於檢察事務官、司法警
    察官或司法警察調查中所為之陳述，與審判中不符時，其先
    前之陳述具有較可信之特別情況，且為證明犯罪事實存否所
    必要者，得為證據。經查被告丁○○、丙○○其於警詢、偵
    查及原審聲請羈押調查時所供互核一致，雖渠等嗣於審判中
    翻異前詞，惟經本院審酌後認以渠等於原審聲請羈押調查時
    所供為可採，且有扣案證據為佐，並有被告己○○入出境資
    料為間接證據，本院自得採為認定事實之憑據，辯護人所指
    尚有誤會，併予敘明。
  (四)被告乙○○於警訊供稱：「大約在90年元月間，丁○○的叔
    叔林賜明從大陸打電話給我，告訴我說丁○○會打電話找我
    ，希望我盡量幫忙，沒多久以後，丁○○就來找我，當面告
    訴我說他需要一艘漁船到大陸載糖仔（丁○○有向我解釋糖
    仔就是安非他命毒品），希望我幫忙找適當的船，因為我跟
    丁○○叔叔林賜明交情不錯，就答應丁○○幫忙找適當的船
    ，直到90年3月15日，我在港區附近遇到戊○（綽號瘋仔）
    ，將找船載運毒品的情形告訴戊○，戊○答應幫忙找看看，
    最後找到昇上發壹號漁船船主陳泰順，陳泰順同意至大陸載
    毒品，代價為新台幣100萬元，並要求丁○○先支付訂金30
    萬元，3月16日中午左右，我親自拿30萬元至陳泰順住處交
    給他本人，3月16日陳泰順即駕駛昇上發壹號漁船，自基隆
    市八斗子漁港出港赴大陸，預定3月17日返回八斗子漁港，
    結果陳泰順未依照預定行程返回八斗子漁港，而且沒有任何
    消息，丁○○不高興，於3月20日帶一個朋友到我住處，並
    把戊○找來研究解決的方法，3月21日早上，我約戊○一起
    到陳泰順住處找他本人，陳泰順表示他本人不要出港，叫我
    負責開昇上發壹號漁船到大陸沿海去載運毒品，我就於3月
    21日15時許，夥同陳泰順僱用的船員陳忠滿、庚○○、甲○○三人，駕駛昇上發壹號漁船自八斗子漁港出港，大約在3
    月22日凌晨4時許，船抵達目的地，林賜明旋即打我持用之
    0000000000號行動電話，告訴我他已經將毒品交給大陸漁船
    載出海，要我使用原先約定之燈號與大陸漁船聯絡，順利與
    大陸漁船聯絡碰頭，大陸船工即將三袋安非他命毒品丟上昇
    上發壹號漁船，我將三袋安非他命改裝為兩袋，由船員陳忠
    滿、甲○○二人放置船上某處，並立即返航，而於3月22日
    20 時40分許，進入八斗子漁港，船舶停妥後，陳忠滿、甲○○二人將該兩袋安非他命搬上岸邊，我以行動電話聯絡丁○○，要他趕快到八斗子漁港附近的停車場將安非他命載走
    ，丁○○有依約開車到停車場將安非他命毒品載走，而丁○○有告訴我安非他命總重量為28公斤，我與丁○○談論找漁
    船載毒品事宜，丙○○有時也會在場，而3月22日戊○也有
    在現場等語（警卷第25頁反面至第27頁）；於偵查復稱：「
    1月間林賜明有說丁○○會打電話給我，要我幫他找船去大
    陸，我找不到，後來碰到戊○，請他幫忙找到陳泰順，丁○○有說要載糖（安非他命），陳泰順要求100萬元，先付訂
    金30 萬元，訂金是我交給他的」等語（同上偵卷第14頁反
    面、第15頁）。復於90年3月23日原審訊問時坦承：「我確
    有從90 年元月21日下午3時左右駕陳泰順所有之船及其僱用
    之人從八斗子漁港出港去大陸東澳海域，3月22日凌晨4時左
    右到達，與大陸漁船以燈號聯絡，聯絡上後大陸漁工就把3
    袋安非他命丟至船上，我改裝成2袋，3月22日晚上8時左右
    進入八斗子漁港，90年1月林賜明有從大陸打電話給我說丁○○要我幫忙找船去大陸載糖，90年3月15日在港區遇到戊○，有請戊○找船，才找到陳泰順的昇上發壹號，代價是
    100萬元，是丁○○說的」等語（見原審90年聲羈字第184號
    卷第15 頁反面）。經核被告乙○○於警詢、偵查及原審所
    供一致，亦與被告丁○○上開所供相符，又同案共犯陳泰順
    亦於警訊、偵查及原審審理時稱：「90年3月16日，乙○○
    跟戊○到我家，跟我說要請我用船到大陸載一批糖仔（即安
    非他命）回來，代價是新台幣100萬元，前金是30萬元，事
    成後再付70萬元，結果我當天拿了前金30萬元，就帶了陳忠
    滿、甲○○、庚○○共四人開了我的船前往大陸載運糖仔，
    他們要我到大陸平潭附近的一個漁港叫南中，因為乙○○將
    地點講錯了，沒跟貨主連絡上，我就逕自跑到平潭東澳漁港
    玩，等回到八斗子漁港已經是90年3月20日晚上20時。到了
    90年3月21日上午，他們二人就到我家找我，討論要如何解
    決此事，因為前金30萬我已花光，而我又不敢作這種犯法之
    事，所以研商的結果，就是我把船借給乙○○，由乙○○帶
    我船的成員一起去將安非他命載回來，前金部分就以我借船
    的部分來抵銷，尾款部分則等這次運送安非他命毒品成功後
    ，再給我70萬元，因為這次他們船員成功的運回毒品，戊○
    看他們辛苦，所以他叫我帶他們去輕鬆一下」等語（警卷二
    第29頁反面至第31頁﹔第6364號偵卷第20頁﹔原審90年聲羈
    字第184 號卷第16頁），並有搜索扣押證明筆錄乙份及第二
    級毒品安非他命29包扣案可佐，足證被告乙○○上開自白真
    實，堪為採信。另，被告乙○○聲請傳換安檢人員，惟本件
    經調查事證已明，被告乙○○於原審審理時亦坦承曾拆開三
    袋包裝發現裡面有數包黑黑物體，即本件扣案之安非他命，
    縱認安檢人員疏於檢查而准其放行，亦不影響本件被告乙○○走私運輸安非他命之認定，核無再行調查安檢人員之必要
    ，併予敘明。
  (五)被告戊○於警訊時稱：「約在上星期約15日（3月15日）左
　　右，乙○○在八斗子漁會外面遇到我時跟我提起，他需要一
  　艘船去大陸載運毒品安非他命，要我幫他找看看有沒有適合
    的船隻，我即聯絡同為從事漁船作業的朋友陳泰順，並介紹
    他們二人認識，當天我有與乙○○到陳泰順家中討論，當天
    並決定這次走私安非他命的代價是100萬元，需先付訂金30
    萬元，後來陳泰順收了人家訂金後，並未將毒品安非他命載
    回來引起乙○○及丁○○的不悅，所以乙○○才會在3月20
    日要我到他家與丁○○等人共同討論事情如何解決及處理，
    3月21日乙○○看見陳泰順的漁船已經回來停在八斗子漁港
    內，即聯絡我一起到陳泰順家中商討事情如何處理，在陳泰
    順家中我曾向陳泰順說既然收了人家訂金30萬元就應該幫人
    家將安非他命載回來，這才是為人處事之道，現場隱約中我
    知道陳泰順不願將訂金退回亦不願自己再出海去載安非他命
    ，最後決定陳泰順將漁船交由乙○○，由乙○○自己開船去
    大陸載安非他命。3月22日乙○○所駕駛的漁船停泊八斗子
    漁港時，我人在漁港內，乙○○出港時曾交代我說，他要回
    八斗子漁港時要我到港內把風，看有沒有警察在附近埋伏，
    如果有的話再打他的行動電話跟他聯絡」等語（警卷二第37
    頁）。嗣於偵查時復稱：「陳泰順是我介紹給乙○○認識，
    知道他們要載糖（即安非他命），我有帶乙○○去找過陳泰
    順，乙○○出港時曾拜託我，在入港時幫他看一下，怕有警
    察人員，乙○○曾叫我幫他打電話到大陸」等語（見第偵查
    卷第16頁），復於原審審理時供稱：「陳泰順的船是我去找
    的，因乙○○遇到我說需要一條船去大陸載貨回來，他們3
    月22日晚上回來時，我人也在八斗子漁港（見原審90年聲羈
    字第184號卷第16頁反面），經核被告戊○上開警詢、偵查
    及原審審理時所供相符，並有搜索扣押證明筆錄乙份及第二
    級毒品安非他命29包扣案可佐，足證被告戊○上開自白真實
    ，堪為採信。至於被告戊○於原審時辯稱：他們3月22日晚
    上回來時，我人在八斗子漁港，我是飯後去那邊走走，恰巧
    碰到他們回來，我不是在那把風」（見原審90年聲羈字第
    184號卷第16頁反面），又於原審審理時改稱：當時我和朋
    友在八斗子那附近喝酒，我沒有去八斗子（見原審卷一第17
    頁）云云，前後所述矛盾，已難採信；又被告乙○○亦稱：
    戊○介紹我給陳泰順認識，就由我與陳泰順直接談，戊○沒
    有介入（見本院上訴卷第258頁）云云，然查關於戊○介紹
    被告乙○○、陳泰順走私毒品，並請戊○於昇上發壹號到達
    基隆市八斗子漁港時在場把風等情，業據同案被告（共犯）
    乙○○、陳泰順分別證述無訛，尤有甚者，同案共犯陳泰順
    並證稱：「戊○看他們辛苦，所以他叫我帶他們去輕鬆一下
    」，已如前述，核與被告戊○於90年3月23日凌晨2時30分許
    在基隆市○○路15號11樓心動ＫＴＶ酒店為警查獲時，並經
    警同時查獲被告陳泰順、陳忠滿、庚○○及甲○○等情相符
    ，足見被告戊○顯係因見其所介紹之漁船順利私運毒品安非
    他命回台，因而與該船之船長陳泰順及船員陳忠滿等人一同
    前往該酒店飲酒。查被告戊○明知乙○○受丁○○之託欲走
    私毒品，乃介紹陳泰順並與乙○○、陳泰共同謀議走私，因
    陳泰順未依約載回毒品，仍與乙○○、丁○○共商對策，再
    會同乙○○至林泰順住處商議，決定由乙○○駕駛漁船載回
    毒品，並於漁船返抵八斗子漁港時，由戊○擔任把風，嗣該
    漁船完成走私安非他命後並叫陳泰順帶船員陳忠滿等人至酒
    店。綜觀被告戊○於本件走私毒品過程中，其介入之深，顯
    非單純介紹陳泰順予乙○○認識或僅幫助走私毒品，而係基
    於共同走私運輸安非他命之之犯意聯絡與行為分擔，事前先
　　後與　丁○○、乙○○、陳泰順共同謀議，復分別推由陳泰
  　順、乙○○實施運輸毒品行為，而由自己擔任把風接應，從
    而就走私運輸安非他命部分，自屬共同正犯。
  (六)被告庚○○於警訊稱：「我們在3月16日那天有去過大陸一
    次，陳泰順帶我及甲○○、陳忠滿等四人到大陸預備載安非
    他命沒有載到，3月20日返回台灣。3月21日出海後，大陸船
    隻靠近將安非他命丟到我們的甲板，由甲○○、陳忠滿二人
    搬到睡艙的水櫃後方空位，回到八斗子漁港後，是乙○○叫
    甲○○、陳忠滿二人取出安非他命搬下去」等語（警卷二第
    41頁）；另被告甲○○於警訊稱：「3月21日，船連續開了
    十幾個小時到達大陸沿海，過沒多久就有一艘大陸漁船用手
    電筒打燈號聯絡，接著他們就靠到我們船前，乙○○就叫庚○○掌舵，陳忠滿站船頭，我站中間，乙○○站後面，接對
    方丟過來二包半麻袋裝的東西過來。3月16日至3月20日之間
    ，陳泰順也帶領我們到大陸東澳漁港玩了4天」等語（警卷
    二第45頁反面、第46頁、第47頁反面）﹔嗣被告甲○○、庚○○於偵查均稱：「3月16日出港過，是陳泰順載我們去的
    ，陳泰順說是載安非他命，21日下午3點是乙○○和我們去
    大陸載糖（安非他命）回來，是陳忠滿及甲○○將貨丟給岸
    邊的人，知道載的是安非他命」等語（見第偵查卷第18頁）
    ，復於90年3月23日原審審理時庚○○供稱：「90年3月21日
    下午由乙○○駕船去大陸東澳海域載糖，由大陸船工把三包
    安非他命丟到船上，90年3月22日晚上八點多返回八斗子；3
    月16日去大陸玩, 回程時才知道是要接安非他命, 聽陳泰順
    說才知道，第二次是因為家裡需要錢我才又去」等語（見原
    審90年聲羈字第184號卷第16頁反面），被告甲○○於同日
    原審審理時供稱：「我確實有與他們出海去大陸東澳海域載
    貨，到達目的後大陸船工把三包安非他命丟到我們船上」（
    同上卷第17頁），核被告甲○○、庚○○於警詢、偵查及原
    審所供相符，並有搜索扣押證明筆錄乙份及第二級毒品安非
    他命29包扣案可佐，足證被告甲○○、庚○○上開自白真實
    ，堪為採信。至甲○○雖於原審改稱我不知是要去在安非他
    命（同上卷第17頁），又稱我以為是要去抓魚（見原審卷一
    第17頁），庚○○亦改稱：我是事後才知道東西是安非他命
    （見原審一卷第15頁），惟查被告庚○○、甲○○於偵查時
    均已供明知道要載安非他命如前述，核與同案共犯陳泰順於
    偵查時所供：他們都知道是載安非他命」等語（見第6364號
    偵卷第20頁反面）相符，況依被告庚○○所稱：「第二次出
    海時並未攜帶漁具」等語（見原審卷一第108頁），則被告
    甲○○與庚○○既同為昇上發壹號漁船船員，豈有誤以為出
    航目的係為「抓魚」之理，從而，被告庚○○、甲○○上開
    所辯無非臨訟卸責之詞，均無可採。
  (七)至於被告丁○○於原審審理時辯稱：我本來是要走私香煙，
    我是請林賜明幫我買二百萬元的七星牌香煙，可是林賜明卻
    買了安非他命，後來才打電話告訴我，我就告訴他我不作了
    ，林賜明就找漁船將安非他命運回台灣，我以為他運回來的
    是香煙（見原審一卷第11、12、89頁），被告丙○○辯稱：
    丁○○告訴我，錢是要買條仔，就是香煙（見原審一卷第95
    頁）；被告乙○○辯稱：是丁○○拜託我去找漁船，本來是
    說走私香煙農產品，代價一百萬元，船上是什麼東西，我真
    的不知道（見原審一卷第14頁，本院上訴卷第258頁）云云
    ，同案共犯陳泰順亦辯稱：戊○介紹說，看要不要作躲稅金
    的農作物（見原審卷一第102頁）。惟查，經原審法官訊以
    ：你和乙○○、林賜明聯絡時，會不會使用暗號？被告丁○○答稱：會的，香煙的代號，我和林賜明是說成「硬的」，
    或是用鞋子的代號（見原審卷一第94頁），此非僅與被告丙○○說稱之香煙代號「條仔」不合，且被告丁○○、丙○○
    均於警詢、偵查及原審審理時供承確有在大陸地區購買安非
    他命並請漁船載運走私回台之事實，被告乙○○亦供稱：丁○○曾告知安非他命代號是糖仔，均如前述，況依上開被告
    丁○○、丙○○所供，本件所購買之安非他命高達280萬元
    ，如以同代價購買三星牌香煙，衡理數量當屬龐大，豈有僅
    用三個布袋包裝？可見被告丁○○、丙○○所辯以為載運香
    煙回台云云不合理甚明，不能採信；又查被告乙○○出面於
    以100萬元之代價委請被告陳泰順出港載運走私，代價甚昂
    ，當知係為利用該漁船載運不法物品，且乙○○亦自稱：這
    三包東西是用米袋裝著，等我們回途中間，我就打開看，結
    果裡面是一包包黑黑的東西，我將東西重新包裝過（見原審
    卷一第100、101頁），可見被告乙○○亦明知袋內並非香煙
    或農產品、農作物，且若非私運者係價值高昂之毒品安非他
    命，何以於被告陳泰順不願再次駕船出港時，竟由其駕駛同
    案被告陳泰順之漁船及帶領該船船員庚○○等人前往約定地
    點私運毒品安非他命回台，是被告乙○○上揭自白應屬事實
　　，其事後翻異前詞，應屬圖卸刑責之詞，同案共犯陳泰順上
  　開所稱係為載運農作物云云，亦不足採信。
  (八)本件扣案之毒品安非他命29包經送請內政部警政署刑事警察
    局鑑定結果，係第二級毒品安非他命，實際毛重29224點87
    公克，總淨重28240點65公克，驗後餘重28238點32公克，有
    該局90年4月10日刑鑑字第44062號鑑驗通知書一紙在卷可稽
    （見第6364號偵卷第134頁）。此外，並有被告丁○○等人
    聯絡買賣毒品、以漁船走私返台之電話通聯紀錄譯文及查獲
    現場照片等附卷可稽（外放證物袋、原審卷二第21頁至第22
    頁反面），暨昇上發壹號漁船一艘，以及乙○○接運毒品聯
    繫使用之0000000000號行動電話與丁○○所有0000000000號
    行動電話扣案（警卷二第79、80頁）可憑。
  (九)按毒品危害防制條例所處罰之「販賣」毒品罪，所著重者為
　　被告在主觀上有藉以牟利之惡性，及對毒品之擴散具有較有
  　償或無償轉讓行為更嚴重之危害性，被告「營利」之意圖係
    從客觀之社會環境、情況及證人、物證等資料，依據證據法
    則綜合研判認定（最高法院67年度台上字2500號、69年度台
    上字第1675號判例參照）。又一般民眾普遍認知安非他命等
    麻醉藥品之非法交易，政府一向查禁森嚴，且科以重罰不容
    寬貸，衡諸常情，倘非有利可圖，絕無平白甘冒被嚴查重罰
    高度風險之理，從而，舉凡其有償交易，除足反證其確另基
    於某種非圖利本意之關係外，通常尚難因無法查悉其販入價
    額作為是否高價賣出之比較，諉無營利之意思，阻卻販賣犯
    行之追訴（最高法院87年度台上字第3164號判決參照）。經
    查被告丁○○、丙○○等人辯稱並無約定事後利益分配，被
    告己○○則否認有販賣安非他命犯行，致未能查得其實際營
    利分配多寡，惟被告丁○○亦於警詢時供稱：林賜明、丙○○、己○○都因為是親戚也沒跟我開口跟我要求金錢代價，
    只是要我載毒品全數販賣出去後，再一人給一些錢即可（見
    警卷二第3頁），可見仍屬有利可圖，復考量社會大眾均知
    買賣安非他命係非法交易之客觀社會環境，並參酌被告丁○○不惜籌措280萬鉅資購入大量安非他命，數量龐大，自無
    自己施用之理，依據前開積極證據及經驗法則（倘非有利可
    圖，絕無平白甘冒被嚴查重罰高度風險之理）綜合研判，揆
　　諸前揭判例（決）意旨，本件被告丁○○、丙○○、己○○
  　等人共同意圖營利而販入毒品伺機販賣，應認具有營利之意
    圖，至堪明確。又查本件係由丁○○負責計劃、提供資金及
    對外聯繫，己○○、林賜明到大陸負責購買毒品及漁船的接
    駁聯絡，丙○○則負責交付貨款，顯然依上開犯罪計劃，渠
    等自應知悉購買安非他命並走私運回台灣之情形，而協力分
    工實現犯罪行為，故仍應就走私運輸安非他命之犯意聯絡範
    圍內，成立共同正犯。
  (十)綜上事證，被告丁○○、丙○○、己○○與同案被告林賜明
    確有共同基於營利之意圖而販入毒品之犯行；被告丁○○、
    丙○○、己○○、乙○○、戊○、庚○○、甲○○與陳泰順
    、陳忠滿等人有共同走私運輸安非他命之犯行。本件事證明
    確，被告丁○○、丙○○、己○○、乙○○、戊○、庚○○
    、甲○○等上開犯行堪予認定，應依法論科。
二、查安非他命為毒品危害防制條例第2條第2項第2款所列管之
    第二級毒品，並為行政院依懲治走私條例第2條第4項所公告
    之「管制物品項目及其數額」命令甲項第4款規定，係管制
    進出口物品，而依同條例第12條規定，自大陸地區私運物品
    進入台灣地區，以私運物品進口、出口論，適用同條例規定
    處斷。又販賣第二級毒品安非他命之成立，並不以販入之後
    ，復行賣出為要件，祗須以營利為目的，販入或賣出有一於
    此，其犯罪即屬成立，且不以得利為必要（最高法院25年度
    非字第113號判例、68年度台上第606號判決參照）。查被告
    丁○○等人行為後，懲治走私條例第2條規定業於91年6月26
    日修正公佈，同年月29日生效，將該條法定刑之罰金部分由
    「得併科新台幣20萬元以下」，提高為「得併科新台幣3百
    萬元以下」，比較新舊法結果，以修正前之懲治走私條例較
    有利被告，應依刑法第2條第1項後段規定適用修正前懲治走
    私條例第二條規定。核被告丁○○、丙○○、己○○所為，
    均係犯毒品危害防制條例第4條第2項之販賣第二級毒品罪（
    毒品危害防制條例於92年7月9日修正，但原第4條並未修正
    ，附此敘明）。另被告丁○○、丙○○、己○○、乙○○、
    戊○、庚○○及甲○○所為，均係犯毒品危害防制條例第4
    條第2項之運輸第二級毒品安非他命罪及修正前懲治走私條
    例第2條第1項之私運管制物品進口罪，被告丁○○等人非法
    持有第二級毒品安非他命之低度行為，均應為渠等販賣或運
    輸第二級毒品安非他命之高度行為所吸收，均不另論罪。又
　　昇上發壹號漁船為中華民國船舶，庚○○、甲○○分別擔任
  　該船船員，有船舶國籍證書可稽，並據被告等人陳明，是核
    被告庚○○、甲○○並另犯台灣地區與大陸地區人民關係條
    例第28條第1項、第80條第1項前段之未經主管機關許可航行
    至大陸地區罪（被告乙○○因僅航行至大陸外之公海上，並
    未進入大陸地區，自不成立此部分犯罪），被告庚○○、甲○○雖非船舶所有人、營運人、船長，但與船長陳泰順就航
    行大陸部分有犯意聯絡及行為分擔，依刑法第31條第1項規
    定，仍為共同正犯。至被告丁○○、丙○○、己○○、乙○○、戊○、庚○○、甲○○雖於90年3月16日前往大陸私運
    毒品安非他命，因地點錯誤而未果，嗣於同年月21日再行前
    往私運毒品安非他命進口，顯然渠等前後二次行為均係基於
    同一私運毒品安非他命進口之犯意，出於數行為而持續侵害
    同一法益，為接續犯，均應論以單純一罪。被告丁○○、丙○○、己○○與同案被告林賜明及綽號阿真之大陸不詳姓名
    成年男子間，就所犯販賣第二級毒品罪，具有犯意聯絡及行
    為分擔，均為共同正犯﹔而被告丁○○、丙○○、己○○、
    乙○○、戊○、庚○○、甲○○及陳泰順、陳忠滿、林賜明
    、綽號阿真之大陸不詳姓名成年男子間，就所犯運輸第二級
    毒品罪及私運管制物品進口罪間，具有犯意聯絡及行為分擔
    ，均為共同正犯。被告丁○○、丙○○、己○○、乙○○、
    戊○、庚○○、甲○○等人，以一個運輸行為同時觸犯運輸
    第二級毒品及私運管制物品進口二罪，係屬想像競合犯，應
    從一重之運輸第二級毒品罪處斷，公訴意旨認係以一個運輸
    行為同時觸犯運輸毒品及走私管制物品進口二罪，為法條競
    合，尚有誤會。而被告丁○○、丙○○、己○○運輸第二級
    毒品安非他命進口之目的在於販賣，是其所犯運輸第二級毒
    品罪與販賣第二級毒品罪間，有方法結果之牽連犯關係，應
    從一重之販賣第二級毒品罪處斷。被告庚○○、甲○○所犯
    運輸第二級毒品罪與未經主管機關許可航行至大陸地區罪間
    ，有方法結果之牽連犯關係，應從一重運輸第二級毒品罪處
    斷。查被告丁○○曾因違反槍砲彈藥刀械管制條例等案件，
    於80年7 月15日經判處罪刑確定，並定應執行有期徒刑16年
    ，於85年4 月16日假釋，本件犯罪時仍假釋中，不生累犯問
    題；乙○○曾因違反懲治走私條例案件，於88年4月22日經
    判處有期徒刑10 月確定，而於89年7月26日縮刑期滿執行完
    畢，有臺灣高等法院檢察署刑案紀錄簡覆表與本院被告全國
    前案件紀錄表在卷可憑，其於受有期徒刑執行完畢後，5年
    內再犯本件有期徒刑以上刑之罪，為累犯，應依法加重其刑
    （運輸第二級毒品法定最高刑無期徒刑部分除外）。
三、原審以被告丁○○等人上述犯行，事證明確，予以論罪科刑
    ，固非無見，惟查：原判決認被告丁○○係以100萬元委
    請林泰順運輸安非他命，固屬正確，但原判決認被告丁○○
    以每公斤4萬5千元之代價委請乙○○代為尋覓漁船等語，如
    依查扣案安非他命淨重高達28公斤餘之數計算，費用為120
    萬以上，原判決認定事實顯有矛盾；被告戊○係以共同運輸
    安非他命犯意聯絡、行為分擔參與本件運輸安非他命犯行，
    應論以共同正犯，檢察官起訴認係共同正犯，原甚正確，原
    判決誤認為幫助犯，均有未洽；被告丁○○、乙○○、戊○、庚○○、甲○○等人，以一個運輸行為同時觸犯運輸第
    二級毒品及私運管制物品進口二罪，係屬想像競合犯（最高
    法院87年台覆字第64號判決參照），原判決誤認渠等係一個
    運輸行為同時觸犯運輸第二級毒品罪及私運管制物品進口罪
    ，惟其既認係屬法條競合，復認應從一重之運輸第二級毒品
    罪處斷，顯相矛盾；又被告丁○○等人私運管制物品進口
    罪後，懲治走私條例第二條業於91年6月26日修正，同年月
    29日生效，原審未及為新舊法之適用比較，尚有未洽；按
    毒品之外包裝有防止毒品裸露、逸出及潮濕之功用，並便於
    攜帶及運輸，其係供販賣、運輸毒品用之物，至為顯然。原
    判決對於扣案安非他命之外包裝紙29張（計重982點22公克
    ），竟漏未依毒品危害防制條例第19條第1項規定宣告沒收
    ，而僅併同扣案安非他命依毒品危害防制條例第18條第1項
    前段規定予以宣告沒收銷燬之，亦有未洽；犯毒品危害防
    制條例之販賣、運輸毒品罪者，其供犯罪所用之物沒收之，
    此觀諸該條例第19條第1項規定甚明。查被告乙○○運輸安
    非他命均是以其所有0000000000號行動電話與丁○○所有
    0000000000號行動電話聯絡，再依卷附內政部警政署刑事警
    察局扣押物品一覽表及搜索扣押筆錄所載，上揭行動電話之
    所有人分別記載為乙○○、丁○○，上揭行動電話分別為乙○○、丁○○所有，且係供犯本件運輸毒品所用之物，原判
    決未一併諭知沒收，尚有違誤。被告丁○○、丙○○、己○○、乙○○、戊○、庚○○、甲○○等人上訴否認犯罪，稽
    上開說明，固均無理由，惟原判決既有上開可議，應由本院
    將原判決關於被告丁○○、丙○○、己○○、乙○○、戊○
    、庚○○、甲○○部分予以撤銷改判。爰審酌被告丁○○等
    人之素行，犯罪動機、目的、手段，時值青壯之人，竟不思
    正當途徑賺取錢財，竟為一己之私利走私、運輸足以導致精
    神障礙及生命危險之成癮性毒品安非他命進口，所走私之毒
    品安非他命數量龐大，且冀圖販賣毒品牟利，戕害他人身心
    ，對於社會之危害至大及犯罪後態度等一切情狀，分別判處
    丁○○有期徒刑拾貳年、丙○○處有期徒刑拾年、己○○處
    有期徒刑玖年、乙○○處有期徒刑柒年陸月、戊○、甲○○
    、庚○○各處有期徒刑柒年。戊○原審以幫助犯量處有期徒
    刑年陸月，戊○不服原判決提起上訴，惟原判決適用法律
    錯誤，本院自得依法量處較原審為重之刑罰，併此敘明。
四、扣案之毒品安非他命實際毛重29224點87公克，總淨重28240
    點65公克，驗後餘重28238點32公克係查獲之毒品，應依毒
    品危害防制條例第18條第1項前段沒收並銷燬之，另供包裝
    本件毒品安非他命所用之包裝紙29張（計重982點22公克）
    ，係被告丁○○等人所有，而供犯本件毒品危害防制條例第
    4條之罪所用之物，應依毒品危害防制條例第19條第1項規定
    宣告沒收。被告陳泰順所有之昇上發壹號漁船一艘（19點58
    噸），係供犯本件毒品危害防制條例第4條之罪所使用之水
    上交通工具，應依毒品危害防制條例第19條第3項規定宣告
    沒收。乙○○前往接運毒品均是以其所有0000000000號行動
    電話與丁○○所有0000000000號行動電話聯絡，係供犯本件
    運輸毒品所用之物，並應依毒品危害防制條例第19條第1項
    規定宣告沒收。
五、移送併辦意旨（臺灣板橋地方法院檢察署93年偵字第16752
    號、第16751號）略以：被告丁○○另於89年12月6日、12
　　月21日下午15時30分許，連續在台北市○○區○○路47巷2
  　號前，先後以2萬元、28萬元之代價，第一次販賣第二級毒
    品安非他命35公克、第二次販賣第二級毒品安非他命1包（
    毛重972公克、驗後淨重959點97公克）及轉讓第一級毒品海
    洛因2包（淨重計18點99公克）、第二級毒品安非他命3 包
    （驗後淨重計125點3公克）予簡進成，因認其就此部分事實
    涉有毒品危害防制條例第四條第二項罪嫌，與本件起訴部分
    有連續犯之關係等語。經查：證人簡進成雖於警詢、偵查時
    稱於89年12月6日、21日向被告丁○○購買安非他命，被告
    丁○○亦於偵查時坦承販賣安非他命予簡進成，惟證人簡進
    成於原審審理時證稱：我被查獲時，警察問我安非他命向誰
    買，我說我不知道他的名字，我有告訴警察是丁○○介紹的
    ，我說不是丁○○賣給我的，可是警察就一直提訊我，要我
    說賣毒品的人丁○○，警詢筆錄不實在（見原審二卷第148
    、149頁），而被告丁○○於原審審理時亦否認有移送併辦
    所指販賣第二級毒品安非他命予簡進成事實（同上卷第149
    頁），故其是否販賣安非他命予簡進成，尚非無疑，況查本
    件被告丁○○所為係基於以漁船走私第二級毒品安非他命回
    台販售，謀議集資自大陸地區購買第二級毒品來台販售圖利
　　，與移送併辦所指係單純在國內販售第二級毒品安非他命之
  　犯罪樣態，均顯然不同，且時間亦非密接，亦難認二者間有
    何連續犯之概括犯意可言。是移送併辦部分與本件被告丁○○前述論罪科刑部分，無法認定有連續犯裁判上一罪關係，
    無從併予審理，應退回移送機關另行處理。
據上論斷，應依刑事訴訟法第369條第1項前段、第364條、第370
條但書、第299條第1項前段，毒品危害防制條例第4條第2項、第
18 條第1項前段、第19條第1項、第3項，修正前懲治走私條例第
2條第1項、第11條、第12條，臺灣地區與大陸地區人民關係條例
第80條第1項，刑法第11條前段、第28條、第2條第1項但書、第
31 條第1項、第55條、第47條，判決如主文。
本案經檢察官蔡薰慧到庭執行職務。
中　　華　　民　　國　　94　　年　　8　　 月　　12　　日
　　　　          刑事第十五庭審判長法　官　蔡永昌
　　　　　　　　　　　　　　　　　  法　官　張正亞
　　　　　　　　　　　　　　　　　  法　官　陳榮和
以上正本證明與原本無異。
如不服本判決，應於收受送達後10日內向本院提出上訴書狀，其
未敘述上訴之理由者並得於提起上訴後10日內向本院補提理由書
（均須按他造當事人之人數附繕本）。
                                    書記官　劉麗芬
中　　華　　民　　國　　94　　年　　8　　 月　　16　　日
附表：
一、第二級毒品安非他命實際毛重29224點87公克，總淨重28240
    點65公克，驗後餘重28238點32公克。
二、包裝紙29張（計重982點22公克）。
三、昇上發壹號漁船壹艘（19點58噸）。
四、乙○○0000000000號行動電話、丁○○0000000000號行動電
    話各壹支。
附錄：本案論罪科刑法條全文
毒品危害防制條例第四條第二項
製造、運輸、販賣第二級毒品者，處無期徒刑或七年以上有期徒
刑，得併科新台幣七百萬元以下罰金。
修正前懲治走私條例第二條
私運管制物品進口﹑出口逾公告數額者，處七年以下有期徒刑，
得併科新台幣二十萬元以下罰金。
以犯前項之罪為常業者，處三年以上十年以下有期徒刑，得併科
新台幣三十萬元以下罰金。
第一項之未遂犯罰之。
第一項所稱管制物品及其數額，由行政院公告之。
